臺灣高等法院高雄分院刑事判決
110年度上訴字第797號
上  訴  人  
即  被  告  王喻柏



選任辯護人  游淑惠律師(法扶律師)
上列上訴人因毒品危害防制條例等案件，不服臺灣屏東地方法院
110年度訴字第25號，中華民國110年5月27日第一審判決（起訴
案號：臺灣屏東地方檢察署109年度偵字第5065、9729號），提
起上訴，本院判決如下：
    主  文
上訴駁回。
    事  實
一、王喻柏明知3,4-亞甲基雙氧苯基乙基胺丁酮（Eutylone）係
    毒品危害防制條例第2 條第2 項第3 款所列管之第三級毒品
    ，不得非法持有、販賣，竟意圖營利，基於販賣第三級毒品
    3,4-亞甲基雙氧苯基乙基胺丁酮之犯意，持用如附表三編號
    17所示之行動電話，於如附表一所示之交易時間、地點，以
    如附表一所示之交易方式、交易金額、數量，販賣含有3,4-
    亞甲基雙氧苯基乙基胺丁酮成分之毒品咖啡包予如附表一所
    示之人，共計10次（附表一編號10部分未完成交易）。
二、嗣經臺灣屏東地方檢察署檢察官向臺灣屏東地方法院聲請對
    王喻柏所有之行動電話門號：0000000000號實施通訊監察，
    並經屏東縣政府警察局刑警大隊於民國109 年5 月25日上午
    10時5 分許，徵得王喻柏同意，在高雄市○○區○○街00號ＯＯＯ
    汽車旅館（下稱ＯＯＯ汽車旅館）OOO 號房執行搜索，扣得如
    附表三編號1 至17所示之物，始循線查悉上情。
三、案經屏東縣政府警察局移送臺灣屏東地方檢察署檢察官偵查
    起訴。
    理  由
壹、證據能力部分
一、按被告以外之人於審判外之陳述，雖不符刑事訴訟法第159
    條之1 至第159 條之4 之規定，而經當事人於審判程序同意
    作為證據，法院審酌該言詞陳述或書面陳述作成時之情況，
    認為適當者，亦得為證據；當事人、代理人或辯護人於法院
    調查證據時，知有第159 條第1 項不得為證據之情形，而未
    於言詞辯論終結前聲明異議者，視為有前項之同意，刑事訴
    訟法第159 條之5 定有明文。查本判決所引具傳聞性質之審
    判外供述證據，經檢察官、上訴人即被告王喻柏（下稱被告
    ）及其辯護人於本院準備程序中表示同意有證據能力（見本
    院卷第74、75 頁），且迄於言詞辯論終結前亦未聲明異議
    。本院審酌各該傳聞證據作成時之情況，認均與本件待證事
    實具有關聯性，且查無證據足以證明言詞陳述之傳聞證據部
    分，陳述人有受外在干擾、不法取供或違反其自由意志而陳
    述之情形；書面陳述之傳聞證據部分，亦無遭變造或偽造之
    情事；衡酌各該傳聞證據，作為本案之證據亦屬適當，自均
    得為證據，而有證據能力。
二、本判決引用之其餘非供述證據，查無實施刑事訴訟程序之公
    務員違法取證之情事，依刑事訴訟法第158 條之4 之反面解
    釋，亦有證據能力。
貳、實體部分
一、認定犯罪事實所憑之證據及理由
㈠、上開犯罪事實，業據被告於原審及本院審理中坦承不諱，核
    與如附表一「證據出處」欄所示之證人即購毒者李璟蕙等人
    於警詢、偵查中之證述情節大致相符，並有如附表一「證據
    出處」欄所示之證據及員警偵查報告2 份（他卷第5 至7 、
    17頁）、臺灣屏東地方法院通訊監察書2 份（警卷第7 、9 
    頁）、被告通聯調閱查詢單（警卷第149 頁）、通訊監察譯
    文表（聲搜卷第43至76頁）、自願受搜索同意書（警卷第79
    頁）、屏東縣政府警察局刑警大隊搜索扣押筆錄、扣押物品
    目錄表（警卷第81至86頁）、臺灣屏東地方檢察署110 年度
    保字第6 號、110 年度安保字第2 號扣押物品清單（偵二卷
    第27至29、31頁）各1 份、蒐證照片21張（警卷第89至101 
    頁）、被告於ＯＯＯ汽車旅館（ＯＯ店）住宿紀錄（偵一卷第219
     至221頁）、屏東縣政府警察局扣押筆錄、扣押物品目錄表
    （他卷第63至67頁）各1 份、蒐證照片5 張（他卷第73至81
    頁）、法務部法醫研究所109 年6 月20日法醫毒字第109610
    4003號毒物化學鑑定書（原審院卷第97頁）各1 份附卷可稽
    ，復有如附表三所示被告之物扣案可佐，其中編號1、13、1
    4所示毒品咖啡包經送驗鑑定結果，確含3,4-亞甲基雙氧苯
    基乙基胺丁酮（Eutylone）成分，亦有內政部警政署刑事警
    察局109 年8 月26日刑鑑字第1090064954號鑑定書（警卷第
    103 至105 頁）在卷可稽。
㈡、販賣毒品行為之處罰基礎，主要在於行為人將持有之毒品讓
    與他人使之擴散，並取得對價，所著重者厥為讓與與對價之
    意涵上；倘於有償讓與他人之初，即係出於營利之意思，並
    已著手實行，其以高於購入原價出售者，固為販賣行為，設
    若因故不得不以原價或低於原價讓與他人時，亦屬販賣行為
    ；必也始終無營利意思，而以原價或低於原價有償讓與他人
    ，始得以轉讓罪論處。又所謂營利之意圖，即犯罪之目的，
    原則上不以發生特定結果為必要，是不以實際從中得利為必
    要（最高法院104 年度台上字第435 號、104 年度台上字第
    379 號判決意旨參照）；另按我國法令對販賣毒品者臨以嚴
    刑，惟毒品仍無法禁絕，其原因實乃販賣毒品存有巨額之利
    潤可圖，故販賣毒品者，如非為巨額利潤，必不冒此重刑之
    險，是以有償販賣毒品者，除非另有反證證明其出於非圖利
    之意思而為，概皆可認其係出於營利之意而為（最高法院93
    年度台上字第1651號、87年度台上字第3164號判決意旨參照
    ）。查被告如事實所示之販賣第三級毒品4-亞甲基雙氧苯
    基乙基胺丁酮犯行，均為有償行為，核與一般販賣毒品一手
    交錢一手交貨之交易型態無殊，客觀上已該當於毒品販賣之
    著手、實行，佐以販賣毒品係屬重罪，衡情販毒者取得毒品
    之成本與售出之價格應存在相當之價差，是被告自甘承受重
    典完成如前開交易，其主觀上有藉此交易從中取利之意圖，
    要無疑義。
㈢、綜上所述，足認被告上開任意性自白，核與事實相符，堪信
    為真實。從而，本件事證明確，被告前揭犯行均堪認定，應
    依法論科。
二、論罪：
㈠、按行為後法律有變更者，適用行為時之法律。但行為後之法
    律有利於行為人者，適用最有利於行為人之法律，刑法第2
    條第1 項定有明文。又比較新舊法何者有利於行為人，應就
    罪刑有關及法定加減原因等一切情形，綜合其全部結果而為
    比較，再整體適用有利於行為人之法律處斷（最高法院103
    年度台上字第726 號、104 年度台非字第180 號判決參照）
    。次按比較新舊法時，應就罪刑有關之一切情形，比較其全
    部之結果，而為整個之適用，不能割裂而分別適用有利益之
    條文（最高法院27年上字第2615號判例參照）。被告行為後
    ，毒品危害防制條例第4 條第3 項、第11條第5 項及第17條
    第2 項規定業於109 年1 月15日修正，並於同年7 月15日施
    行，茲比較如下：
  1.修正前毒品危害防制條例第4 條第3 項規定：「製造、運輸
    、販賣第三級毒品者，處7 年以上有期徒刑，得併科新臺幣
    7 百萬元以下罰金。」；修正後之第3 項則規定：「製造、
    運輸、販賣第三級毒品者，處7 年以上有期徒刑，得併科新
    臺幣1 千萬元以下罰金。」。經比較修正前、後之規定，修
    正後規定提高罰金刑之最高刑度為1 千萬元，修正後之規定
    顯然並未較有利於被告。
  2.修正前毒品危害防制條例第11條第5 項規定：「持有第三級
    毒品純質淨重20公克以上者，處3 年以下有期徒刑，得併科
    新臺幣30萬元以下罰金。」；修正後則規定：「持有第三級
    毒品純質淨重5 公克以上者，處2 年以下有期徒刑，得併科
    新臺幣20萬元以下罰金。」。修正後毒品危害防制條例第11
    條第5 項規定之構成要件及法律效果均有修正，修正前規定
    持有第三級毒品純質淨重20公克以上者，始構成犯罪，修正
    後規定持有第三級毒品純質淨重5 公克以上者，即構成犯罪
    ，惟修正後規定所科處法定刑之有期徒刑、罰金刑上限均降
    低。
  3.修正前毒品危害防制條例第17條第2 項規定：「犯第4 條至
    第8 條之罪於偵查及審判中均自白者，減輕其刑」；修正後
    則規定「犯第4 條至第8 條之罪於偵查及歷次審判中均自白
    者，減輕其刑」。修正後就被告自白犯罪減輕其刑之適用，
    變更為「於偵查及歷次審判中均自白」，修正後之要件須於
    「歷次」審判中均自白犯罪始得依該條規定減輕其刑，其減
    輕其刑之要件較修正前為嚴苛，經比較新舊法規定，修正後
    之規定顯然並未較有利於被告。
  4.綜上，經新舊法比較結果，修正後之毒品危害防制條例第4
    條第3 項、第17條第2 項等規定均未較有利被告。另本案查
    獲被告所持有之如附表三編號1 、13、14所示之第三級毒品
    3,4-亞甲基雙氧苯基乙基胺丁酮，純質淨重已逾20公克以上
    ，有前引之內政部警政署刑事警察局109 年8 月26日刑鑑字
    第1090064954號鑑定書可參（詳見附表三編號1 、13、14備
    註欄），不論適用修正前或修正後之毒品危害防制條例第11
    條第5 項規定，均構成犯罪，惟修正後之法定刑較低，對被
    告較為有利。綜合上揭新舊法之比較結果，整體適用修正前
    規定較有利於被告，依刑法第2 條第1 項前段規定，自應適
    用被告行為時之修正前毒品危害防制條例之規定。
㈡、被告如附表一編號10所示犯行，雖已與購毒者潘聖賢達成協
    議，並收受其所交付之價金，客觀上確已著手於販賣行為，
    惟因標的物即重量約可飲用4 次之毒品咖啡包1 包，尚未移
    轉交付予購毒者，自難謂販賣行為已經完成，是此部分尚未
    達既遂之程度，僅能論以未遂。
㈢、核被告就附表一編號1 至9 所為，均係犯修正前毒品危害防
    制條例第4 條第3 項之販賣第三級毒品罪；就附表一編號10
    所為，係犯同條例第4 條第6 項、第3 項之販賣第三級毒品
    未遂罪。被告各次持有第三級毒品純質淨重20公克以上之低
    度行為，為其販賣之高度行為所吸收，均不另論罪。被告上
    開所犯各罪，犯意各別，行為互殊，應予分論併罰。
㈣、刑之加重、減輕：
  1.被告如附表一編號10所示犯行，雖已著手販賣第三級毒品行
    為之實行，惟尚未發生既遂之結果，屬未遂犯，爰依刑法第
    25條第2 項之規定，按既遂犯之刑減輕之。
  2.辯護人固就被告如附表一所示犯行，為被告之利益主張：被
    告犯罪後已坦承犯行，應有偵、審中自白減輕其刑之適用等
    語。惟按修正前毒品危害防制條例第17條第2 項規定，犯第
    4 條至第8 條之罪於偵查及審判中均自白者，減輕其刑。係
    為鼓勵是類犯罪嫌疑人或被告自白、悔過，並期訴訟經濟、
    節約司法資源而設。除司法警察調查犯罪於製作警詢筆錄時
    ，就該犯罪事實未曾詢問，且檢察事務官或檢察官於該案起
    訴前亦未就該犯罪事實進行偵訊，致有剝奪被告罪嫌辯明權
    之情形，始得例外承認僅以審判中自白亦得獲邀減刑之寬典
    外，一般而言，均須於偵查及審判中皆行自白，始有適用，
    缺一不可。倘司法警察詢問時，被告業已否認犯罪，檢察官
    其後雖未再訊問，惟被告在偵查中既非全無辯明犯罪嫌疑、
    爭取自白減刑之機會，卻心存僥倖而在警詢時否認犯罪，冀
    圖脫免刑責，與上開規定鼓勵是類犯罪行為人自白、悔過，
    並期訴訟經濟、節約司法資源之立法目的明顯有違，即令被
    告嗣後於審判中自白，仍無上開減刑規定之適用。故如犯罪
    事實未經司法警察予以詢問，惟檢察官訊問時已否認犯罪，
    或被告在司法警察、檢察事務官詢問時已否認犯罪，檢察官
    其後未再訊問，即令嗣後於審判中自白，均無上開減刑規定
    之適用（最高法院108 年度第7 次刑事庭會議決議、108 年
    度台上字第1409號判決意旨參照）。查被告於警詢時，經警
    提示如附表一所示之購毒者之指證及微信對話紀錄，並詢問
    有無販賣毒品之犯罪事實時，明確否認如附表一所示之販賣
    毒品咖啡包情事，又於偵查時，經檢察官前後2 次訊問，均
    否認販賣毒品犯行，且於警詢、偵查時均辯稱不知扣案如附
    表三編號1 、13、14之物含有毒品成分等語（警卷第19至28
    頁，偵二卷第23至25頁）。足認被告於偵查中已有充分辯明
    其犯罪嫌疑之機會，卻仍心存僥倖而於警詢及偵訊時均否認
    犯行，縱然檢察官偵訊時未再就各次犯行之細節一一加以訊
    問，揆諸前揭說明，仍應認被告於偵查中並未自白上開販毒
    事實，縱令被告於本院審理時坦承認罪，仍與毒品危害防制
    條例第17條第2 項規定之須於偵查及審判中皆行自白之要件
    不合，是被告如附表一所示犯行，均無從援引前揭規定而減
    輕其刑，辯護人上開主張並無可採。
  3.次按刑法第59條規定犯罪之情狀可憫恕者，得酌量減輕其刑
    ，其所謂「犯罪之情狀」，與同法第57條規定科刑時應審酌
    之一切情狀，並非有截然不同之領域，於裁判上酌減其刑時
    ，應就犯罪一切情狀，予以全盤考量，審酌其犯罪有無可憫
    恕之事由，以為判斷；又若有2 種以上法定減輕事由，仍應
    先依法定減輕事由遞減其刑後，猶嫌過重時，始得再依刑法
    第59條規定酌減其刑（最高法院95年度台上字第6157號、88
    年度台上字第1862號判決要旨參照）。再販賣第三級毒品罪
    之法定刑為「7 年以上有期徒刑，得併科新臺幣700 萬元以
    下罰金」（修正前），然同為販賣第三級毒品之人，其原因
    動機不一，犯罪情節未必盡相同，或有大盤毒梟者，亦有中
    、小盤之分，甚或僅止於吸毒者友儕間為求互通有無之有償
    轉讓者亦有之，其販賣行為所造成危害社會之程度自屬有異
    ，法律科處此類犯罪，所設之法定最低本刑卻同為有期徒刑
    7 年以上，不可謂不重，於此情形，倘依其情狀處以有期徒
    刑，即足以懲儆，並可達防衛社會之目的者，自非不可依客
    觀之犯行與主觀之惡性二者加以考量其情狀是否有可憫恕之
    處，適用刑法第59條之規定酌量減輕其刑，期使個案裁判之
    量刑能斟酌至當，符合比例原則。經查，被告如附表一所示
    之販賣第三級毒品犯行，均為價金2,000 元以下之小額毒品
    交易，各次販賣之毒品數量非多，所獲取利潤亦非鉅，與大
    量販售、散佈毒品予不特定人之毒販相較，被告上開犯罪之
    情節尚非至惡，對社會治安及國民健康之危害顯然較小。又
    被告前無犯罪前科，素行良好，有臺灣高等法院被告前案紀
    錄表在卷可查，且其年紀甚輕，堪認一時失慮而觸犯重刑，
    復考量被告已坦承犯行知所悔悟，應讓其有自新回頭之機會
    ，若令其與社會環境長時間隔絕，反而有礙其日後復歸社會
    之謀生及再社會化。本院審酌上情，認如未給予被告減刑待
    遇，如附表一編號1 至9 所示犯行，得處之最低刑度均為有
    期徒刑7 年，如附表一編號10所示犯行縱依刑法第25條第2
    項規定減輕其刑後，刑度仍達有期徒刑3 年6 月以上，與被
    告犯罪之情狀相衡，仍屬失之過苛而不盡情理，不免予人情
    輕法重之感，在客觀上足以引起一般人之同情，情節尚堪憫
    恕，爰就被告如附表一所示犯行，各依刑法第59條規定，酌
    量減輕其刑，如附表一編號10所示犯行並依法遞減之。
三、上訴論斷部分
㈠、原審認被告罪證明確，因而適用相關法律規定，就被告所為
    本案犯行之量刑（含定刑）及沒收部分予以說明如下：
 1、量刑（含定刑） 
  ⑴爰以行為人之責任為基礎，審酌被告不思守法自制，循正當
    途徑獲取所需，竟為獲取不法利益，鋌而走險販賣毒品予他
    人，助長毒品散布，危害社會治安及國民健康甚鉅，且販賣
    毒品為世界各國戮力查緝之萬國公罪，其所販賣含第三毒品
    3,4-亞甲基雙氧苯基乙基胺丁酮成分之毒品咖啡包，足使施
    用者導致精神障礙、性格異常，甚至造成生命危險之生理成
    癮性及心理依賴性，所為殊值非難，惟本案各次所查獲販賣
    之毒品數量均非多，所獲之不法利益亦均非鉅大，實與一般
    大盤、中盤之毒梟所為之販賣情節有間。考量被告前無犯罪
    前科，素行良好，已如前述，且犯後終能坦承犯行，態度尚
    可，兼衡其犯罪動機、目的、手段、學歷為高職畢業之智識
    程度（警卷第151 頁個人戶籍資料查詢結果），及自述現與
    祖母在市場擺攤賣魚、與祖母同住、父母住在隔壁、未婚無
    小孩，無扶養親屬之生活情況（原審院卷第163 頁）等一切
    情狀，量處如附表二所示之刑。
　⑵復衡以被告如附表二編號1至10所示之販賣毒品犯行，罪質相
    同，且均係於109 年4 至5 月間為之，犯罪時間集中，並自
    整體犯罪過程之各罪關係、所侵害法益之同一性、數罪對法
    益侵害之加重效應及罪數所反應行為人人格及犯罪傾向等情
    狀，予以綜合判斷，就其所犯數罪，定其應執行之刑如主文
    所示。
  ⑶至辯護人固請求給予被告緩刑之宣告等語。然被告如附表二
    編號1 至9 所示犯行，經原審判處之刑，均逾有期徒刑2 年
    ，核與緩刑要件不符，自無從為緩刑之宣告。而被告如附表
    二編號10所示犯行所處之刑，亦無單獨宣告緩刑之實益與必
    要，附此敘明。
2、沒收：
  ⑴按毒品危害防制條例第18條第l 項前段規定，應予沒收銷燬
    之毒品，以經查獲之第一、二級毒品為限。又毒品依其成癮
    性、濫用性及對社會危害性，共分為四級，上開條例並就製
    造、運輸、販賣、意圖販賣而持有、以非法方法使人施用、
    引誘他人施用及轉讓不同等級之毒品等行為，分別定其處罰
    。至施用或持有第三、四級毒品，因其可罰性較低，故未設
    處罰之規定，僅就施用及持有第一、二級毒品科以刑罰。然
    鑑於第三、四級毒品均係管制藥品，特於同條例第11條之1
    明定無正當理由，不得擅自持有；第18條第l 項後段復規定
    查獲之第三、四級毒品，無正當理由而擅自持有者，沒入銷
    燬之。從而，依同條例第18條第1 項後段應沒入銷燬之毒品
    ，專指查獲施用或持有之第三、四級毒品而言，倘係查獲製
    造、運輸、販賣、意圖販賣而持有、以非法方法使人施用、
    引誘他人施用或轉讓第三、四級毒品，既屬同條例相關法條
    明文規定處罰之犯罪行為，即非該條項應依行政程序沒入銷
    燬之範圍。又同條例第19條第1 項所定「供犯罪所用之物」
    ，不包括毒品本身在內，尚不得援用此項規定為第三、四級
    毒品之沒收依據。然同條例對於查獲之製造、運輸、販賣、
    意圖販賣而持有、以非法方法使人施用、引誘他人施用及轉
    讓第三、四級毒品之沒收，並無特別規定，如其行為已構成
    犯罪，則該毒品即屬不受法律保護之違禁物，應回歸刑法有
    關沒收規定之適用，始為適法（最高法院99年度台上字第33
    8號、100年度台上字第882 號判決意旨參照）。又按違禁物
    ，不問屬於犯罪行為人與否，沒收之，刑法第38條第1 項定
    有明文。另按以營利為目的販入毒品，經多次販賣後，持有
    剩餘毒品被查獲，其各次販賣毒品行為，固應併合處罰。惟
    該持有剩餘毒品之低度行為，應僅為最後一次販賣毒品之高
    度行為所吸收，不另論罪，故就該查獲之剩餘毒品，祇能於
    最後一次之販賣毒品罪宣告沒收銷燬，不得於各次販賣毒品
    罪均宣告沒收銷燬（最高法院98年度台上字第3823號、98年
    度台上字第3337號判決參照）。查扣案如附表三編號1 、13
    、14所示之第三級毒品，為被告如附表一編號1 至10所示之
    販賣第三級毒品犯行所持有，業據被告於本院審理時供承明
    確（原審院卷第162 至163 頁），該等犯行既係毒品危害防
    制條例第4 條第3 項、第6 項明文規定處罰之犯罪行為，揆
    諸前揭說明，上開扣案之物即非同條例第18條第1 項後段應
    依行政程序沒入銷燬之範圍，自屬不受法律保護之違禁物，
    除因鑑定用罄部分外，應依刑法第38條第1 項之規定，於被
    告遭查獲前最末次即如附表一編號7 所示罪刑主文項下，宣
    告沒收。
  ⑵次按犯第4 條至第9 條、第12條、第13條或第14條第1 項、
    第2 項之罪者，其供犯罪所用之物，不問屬於犯罪行為人與
    否，均沒收之；供犯罪所用、犯罪預備之物或犯罪所生之物
    ，屬於犯罪行為人者，得沒收之，毒品危害防制條例第19條
    第1 項、刑法第38條第2 項，分別定有明文。查扣案如附表
    三編號2 至11、15至17所示之物，為被告所有，供其如事實
    所示之販賣第三級毒品犯行所用，業據被告供承在卷（警
    卷第12頁，原審院卷第162至163 頁），爰就販賣第三級毒
    品部分適用毒品危害防制條例第19條第1 項規定，於被告所
    犯前開罪刑主文項下宣告沒收。
  ⑶再按犯罪所得，屬於犯罪行為人者，沒收之；前二項之沒收
    ，於全部或一部不能沒收或不宜執行沒收時，追徵其價額。
    刑法第38條之1 第1 項前段、第3 項定有明文。查如附表一
    編號1 至10所示之交易金額（編號4 部分認定為350 元），
    為被告各該犯行之犯罪所得，而上開犯罪所得均未扣案，為
    避免被告因犯罪而坐享所得，爰依前揭規定，於被告所犯各
    該罪刑項下宣告沒收，並於全部或一部不能沒收或不宜執行
    沒收時，追徵其價額。另被告如附表一編號4 所示犯行，因
    查無其他證據可證被告該次販毒所得之確切數額，應採對被
    告較有利之認定，故以350 元認定為其犯罪所得，併此敘明
    。
㈡、經核原審就被告本件犯行之認事用法並無違誤，且斟酌量刑
    （含定刑）及相關沒收之說明等情均屬妥適。
㈢、被告上訴意旨略以：偵查中警察及檢察官均無告知被告有關
    偵、審中自白得以減刑之規定，侵害被告之訴訟防禦權，依
    最高法院100 年度台上字第2604號判決意旨，應認被告於審
    判中自白有減刑規定之適用，並給予緩刑宣告等語。惟查：
 1、上開最高法院判決之案例事實，係偵查中檢察官未依刑事訴
    訟法第95條第1項第1款前項「訊問被告應先告知犯罪嫌疑及
    所犯所有罪名」之規定，告知被告涉有轉讓毒品嫌疑並進行
    訊問，致被告未有辯明罪行或獲有毒品危害防制條例第17條
    第2項所定自白減刑寬典之機會，因而影響被告防禦權之行
    使及刑事法規賦予減刑之寬典時，即應為有利於被告之認定
    。本件於偵查中經警方詢問被告時，已就附表一所示販毒事
    實依據相關微信對話紀錄及李璟蕙等購毒者之指證逐一詢問
    被告，惟被告明確否認販毒予附表一所示之李璟蕙等人，且
    經檢察官訊問是否販賣毒品時，被告復供稱不知所販賣之咖
    啡包含有毒品成份而再次否認販毒情事，業經本院審認如前
    ，則被告於偵查中已有充分辯明犯罪嫌疑之機會，尚不因檢
    警是否告知毒品危害防制條例第17條第2 項之減刑規定而妨
    礙其訴訟防禦權之行使，即而與前揭最高法院判決意旨所繫
    案例事實不同，自不能比附援引，被告此部分上訴主 張，
    自不可採。
 2、又被告本件所犯既不符合毒品危害防制條例第17條第2項減
    刑規定，原審復已考量被告為小額販毒而非大盤毒梟，犯罪
    情節尚非至惡，且無犯罪前科素行良好，因年紀甚輕一時失
    慮觸犯重刑，已坦承犯行知所悔悟，為使其早日復歸社會利
    其再社會化，認被告就附表一所犯販賣第三級毒品既、未遂
    罪有法重情輕之情，尚堪憫恕，各依刑法第59條規定酌減其
    刑，就其所犯販賣第三級毒品既遂罪共9 罪均科處最低刑3
    年6 月，就所犯賣第三級毒品未遂罪亦科處最低刑1 年9月
    ，併就被告此部分所犯10罪，考量所侵害法益之加重效益、
    被告人格、犯罪傾向等整體情狀，定應執行刑為有期徒刑4
    年，係在未逾越法定刑度範圍內宣告低度刑，又未濫用自由
    裁量之權限，亦無明顯過重而違背比例原則、重複評價禁止
    原則或公平正義之情形，自無何不當或違法而構成應撤銷之
    事由可言。被告上訴主張應依偵審自白及酌減規定，從輕量
    刑以給予緩刑，惟其所犯販賣毒品既遂罪之處斷刑既為3年6
    月以上，顯然不符緩刑之各罪宣告刑須為2 年以下有期徒刑
    之要件，被告上訴意旨請求宣告緩刑，於法不合，亦難憑採
    。
㈣、綜上所述，被告上訴意旨指摘原判決不當，經核均無理由，
    應予駁回。
四、被告被訴詐欺取財部分（原判決犯罪事實欄二即附表二編號
    11部分），業經原審判決確定，自不另論列，附此敘明。
據上論斷，應依刑事訴訟法第368 條，判決如主文。
本案經檢察官吳紀忠提起公訴，檢察官許月雲到庭執行職務。
中　　華　　民　　國　　110 　年　　12　　月　　23　　日
                  刑事第八庭    審判長法  官  邱明弘
                                      法  官  陳松檀
                                      法  官  林書慧
以上正本證明與原本無異。
如不服本判決應於收受本判決後20日內向本院提出上訴書狀，其
未敘述上訴理由者，並得於提起上訴後20日內向本院補提理由書
狀（均須按他造當事人之人數附繕本）「切勿逕送上級法院」。
中　　華　　民　　國　　110 　年　　12　　月　　23　　日
　　　　　　　　　　　　　　　　　　　書記官  林昭吟
◎、附錄本判決論罪科刑法條：
《修正前毒品危害防制條例第4 條第3 項》
製造、運輸、販賣第三級毒品者，處7年以上有期徒刑，得併科
新臺幣7百萬元以下罰金。

◎、附表一
編號 購者者 交易時間、地點／交易金額、數量   交易方式     證據出處  1 李璟蕙 109 年4 月6日9時20分許，在高雄市○○區○○路000巷0 號李璟蕙居所外。 李璟蕙於109 年8時18分許，以微信帳號綽號「na」與王柏喻微信帳號綽號「屋波億」聯繫後，雙方約於左列時間、地點見面完成交易。 ①證人李璟蕙於警詢、偵訊時之證述（警卷第255 至280 頁、他卷第401至405頁）。 ②微信對話記錄翻拍照片（他卷第151 至161 頁）、李璟蕙指認王喻柏微信帳號（他卷第379 頁）各1 份。    新臺幣（下同）2,000 元、毒品咖啡包5 包。    2 李璟蕙 109 年4 月9 日上午11時許，在李璟蕙上開居所外。 李璟蕙於109 年4 月9日上午9 時27分許，以微信帳號綽號「na」與王柏喻微信帳號綽號「屋波億」聯繫後，雙方約於左列時間、地點見面完成交易。 同上。    2,000 元、毒品咖啡包5 包    3 李璟蕙 109 年4 月10日下午1 時10分許，在高雄市○○區○○路00000號（丹丹漢堡）前。 李璟蕙於109 年4 月10日上午11時55分許，以微信帳號綽號「na」與王柏喻微信帳號綽號「屋波億」聯繫後，李璟蕙於同日中午12時43分許，以合作金庫銀行帳號：0000000000000 號匯款2,000 元至王喻柏王道銀行帳號：00000000000000號後，雙方約於左列時間、地點見面完成交易。 ①②同上。 ③李璟蕙匯款明細擷取畫面1 張（他卷第378 頁）。    2,000 元、毒品咖啡包5 包。    4 費德文 109 年4 月6 日晚上11時許，高雄市○○區○○街00號ＯＯＯ汽車旅館（下稱ＯＯＯ汽車旅館）OOO 號房外窗戶邊。 費德文於109 年4 月10日上午5 時44分許，以微信帳號綽號「飄飄欲仙」，與王柏喻微信帳號綽號「屋波億」聯繫後，於左列時間至左列地點，將現金放置窗台上並取走窗台上之毒品咖啡包後，完成交易。 ①證人費德文與警詢、偵訊時之證述（警卷第311 至321 頁、他卷第505 至509 頁） 　。 ②微信對話記錄翻拍照片（警卷第57至76頁 　）、費德文指認王喻柏微信帳號（他卷第461 頁）各1 份。    350元至400元、毒品咖啡包1 包。    5 費德文 109 年4 月16日凌晨2 時30分許，在高雄市○○區○○○街00號。 費德文於109 年4 月16日凌晨1 時26分許，以微信帳號綽號「飄飄欲仙」，與王柏喻微信帳號綽號「屋波億」聯繫後，雙方約於左列時間、地點見面完成交易。 同上。    400 元、毒品咖啡包1 包。    6 費德文 109 年5 月6 日凌晨1 時6 分許，在ＯＯＯ汽車旅館OOO 號房。 費德文於109 年5月6日0時29分許（原審誤載為4 月16日凌晨1時26分許），以微信帳號綽號「飄飄欲仙」，與王柏喻微信帳號綽號「屋波億」聯繫後，於左列時間至左列地點，將現金放於王喻柏之機車前置並取走其內之毒品咖啡包後，完成交易。 同上。    400 元、毒品咖啡包1 包。    7 費德文 109 年5 月21日凌晨1 時2 分許，在ＯＯＯ汽車旅館某號房。 費德文於109 年5 月21日凌晨0 時43分許，以微信帳號綽號「飄飄欲仙」，與王柏喻微信帳號綽號「屋波億」聯繫後，於左列時間至左列地點，將現金放於該旅館車庫紙盒內並取走其內之毒品咖啡包後，完成交易。 同上。    700 元、毒品咖啡包2 包。    8 江易展 109 年4 月10日上午10時許，在ＯＯＯ汽車旅館107 號房。 江易展委由彭資雯與王喻柏聯繫。彭資雯於109 年4 月10日上午8時35分許以綽號「猴子圖案」之微信帳號，與王柏喻微信帳號綽號「屋波億」聯繫後，於左列時間至左列地點，將現金放於王喻柏之機車置物箱並取走其內之毒品咖啡包後，完成交易。 ①證人彭資雯、江易展於警詢、偵訊之證述（警卷第197 至206頁、第231 至236 頁、他卷第315 至319頁、第577 至580 頁）。 ②微信對話記錄翻拍照 　片（他卷第183 至190 頁）、微信對話記錄（他卷第299至305 頁）、彭資雯、江易展指認王喻柏微信帳號（他卷第283、543 頁）各1 份。    700 元、毒品咖啡包2 包。    9 江易展 109 年5 月18日上午4 時25分許，在ＯＯＯ汽車旅館OOO 號房。 江易展委由彭資雯與王喻柏聯繫。彭資雯於109 年5 月18日凌晨3時47分許，以微信帳號綽號「猴子圖案」，與王柏喻微信帳號綽號「屋波億」聯繫後，於左列時間至左列地點，將現金放於王喻柏之機車置物箱並取走其內之毒品咖啡包後，完成交易 同上。    700 元、毒品咖啡包2 包。    10 潘聖賢 109 年5 月22日上午9 時許，在屏東縣潮州鎮潮州城隍廟。 潘聖賢於109 年5 月18日上午10時59分許，以微信帳號綽號「賢」，與王柏喻微信帳號綽號「屋波億」聯繫後，於同日中午12時25分許以其聯邦銀行帳號：000000000000號匯款1,000 元至王喻柏之國泰世華銀行帳號：000000000000號後，雙方約於左列時間、地點交易，惟潘聖賢於交易前反悔，王喻柏亦未依約出現，致未能完成交易而不遂。 ①證人潘聖賢於警詢、偵訊之證述（警卷第175 至181 頁、他卷第243 至251 頁）。 ②微信對話記錄翻拍照片、通聯調閱查詢單、指認犯罪嫌疑人紀錄表、潘聖賢聯邦銀行帳戶開戶資料及交易明細（他卷第117至127 、131 頁、警卷第185 至187 頁、偵一卷第227 至233頁）、潘聖賢、王喻柏指認對方微信帳號（他卷第217 頁，警卷第129 至131 頁）各1份。 ③王喻柏國泰世華銀行帳戶開戶資料及交易明細1 份（偵一卷第237 至245 頁）。    1,000 元、重量約可飲用4 次之毒品咖啡包1 包。    

◎、附表二
編號     事實                   主文  1 事實欄、附表一編號1 王喻柏販賣第三級毒品，處有期徒刑參年陸月。扣案如附表三編號2 至11、15至17所示之物均沒收。未扣案之犯罪所得新臺幣貳仟元沒收，於全部或一部不能沒收或不宜執行沒收時，追徵其價額。  2 事實欄、附表一編號2 王喻柏販賣第三級毒品，處有期徒刑參年陸月。扣案如附表三編號2 至11、15至17所示之物均沒收。未扣案之犯罪所得新臺幣貳仟元沒收，於全部或一部不能沒收或不宜執行沒收時，追徵其價額。  3 事實欄、附表一編號3 王喻柏販賣第三級毒品，處有期徒刑參年陸月。扣案如附表三編號2 至11、15至17所示之物均沒收。未扣案之犯罪所得新臺幣貳仟元沒收，於全部或一部不能沒收或不宜執行沒收時，追徵其價額。  4 事實欄、附表一編號4 王喻柏販賣第三級毒品，處有期徒刑參年陸月。扣案如附表三編號2 至11、15至17所示之物均沒收。未扣案之犯罪所得新臺幣參佰伍拾元沒收，於全部或一部不能沒收或不宜執行沒收時，追徵其價額。  5 事實欄、附表一編號5 王喻柏販賣第三級毒品，處有期徒刑參年陸月。扣案如附表三編號2 至11、15至17所示之物均沒收。未扣案之犯罪所得新臺幣肆佰元沒收，於全部或一部不能沒收或不宜執行沒收時，追徵其價額。  6 事實欄、附表一編號6 王喻柏販賣第三級毒品，處有期徒刑參年陸月。扣案如附表三編號2 至11、15至17所示之物均沒收。未扣案之犯罪所得新臺幣肆佰元沒收，於全部或一部不能沒收或不宜執行沒收時，追徵其價額。  7 事實欄、附表一編號7 王喻柏販賣第三級毒品，處有期徒刑參年陸月。扣案如附表三編號1 至11、13至17所示之物均沒收。未扣案之犯罪所得新臺幣柒佰元沒收，於全部或一部不能沒收或不宜執行沒收時，追徵其價額。  8 事實欄、附表一編號8 王喻柏販賣第三級毒品，處有期徒刑參年陸月。扣案如附表三編號2 至11、15至17所示之物均沒收。未扣案之犯罪所得新臺幣柒佰元沒收，於全部或一部不能沒收或不宜執行沒收時，追徵其價額。  9 事實欄、附表一編號9 王喻柏販賣第三級毒品，處有期徒刑參年陸月。扣案如附表三編號2 至11、15至17所之物均沒收。未扣案之犯罪所得新臺幣柒佰元沒收，於全部或一部不能沒收或不宜執行沒收時，追徵其價額。  10 事實欄、附表一編號10 王喻柏販賣第三級毒品未遂，處有期徒刑壹年玖月。扣案如附表三編號2 至11、15至17所示之物均沒收。未扣案之犯罪所得新臺幣壹仟元沒收，於全部或一部不能沒收或不宜執行沒收時，追徵其價額。 

◎、附表三
編號 物品 數量 備註（鑑定結果）  1 毒品咖啡包 38包 檢品編號1-1 至1-38：經檢視均為粉紅色包裝，外觀型態均相似。 ㈠驗前總毛重282.95公克（包裝總重約38.02 公克），驗前總淨重約244.93公克。 ㈡隨機抽取編號1-10鑑定，經檢視內含紅色粉末。1 、淨重6.57公克，取2.00公克鑑定用罄，餘4.57公克。 2、檢出微量第三級毒品「3,4-亞甲基雙氧苯基乙基胺丁酮」( Eutylone) 成分。（純度未達1%，無法據以估算純質淨重）。  2 封口機 1 支   3 分裝勺 7 支   4 咖啡因 1 包 檢出非毒品成分  5 夾鏈袋 1 包   6 水蜜桃原料 1 包 檢出非毒品成分  7 奶茶原料 3 包 檢出非毒品成分  8 焦糖瑪奇朵原料 1 包 檢出非毒品成分  9 冰糖原料 1 包 檢出非毒品成分  10 K卡 2 張   11 電子磅秤 1 台   12 現金 新臺幣1,510元   13 含有第三級毒品之褐色粉末及塊狀物 1 包 檢品編號13：經檢視為褐色粉末及塊狀物。 ㈠驗前毛重31.13 公克（包裝重1.56公克），驗前淨重29.57 公克。 ㈡取1.38公克鑑定用罄，餘28.19公克。 ㈢檢出第三級毒品「3,4-亞甲基雙氧苯基乙基胺丁酮」( Eutylone) 成分。 ㈣另檢出非毒品成分：Caffeine及N-Ethylheptedrone等。 ㈤測得3,4-亞甲基雙氧苯基乙基胺丁酮純度約88 %，驗前純質淨重約26.02 公克。  14 含有第三級毒品之褐色粉末 1 包 檢品編號14：經檢視為褐色粉末。 ㈠驗前毛重2.63公克（包裝重1.03公克），驗前淨重1.60公克。 ㈡取0.24公克鑑定用罄，餘1.36公克。 ㈢檢出第三級毒品「3,4-亞甲基雙氧苯基乙基胺丁酮」( Eutylone) 成分。 ㈣另檢出非毒品成分：Caffeine及N-Ethylheptedrone等。 ㈤測得3,4-亞甲基雙氧苯基乙基胺丁酮純度約81% ，驗前純質淨重約1.29公克。  15 不明顆粒 1 顆   16 空包裝袋 3 只   17 蘋果牌手機 1 支（含門號：0000000000號SIM卡1 枚） 序號：000000000000000000000000000000 

◎、【卷證標目】
簡稱 卷宗名稱 他卷 臺灣屏東地方檢察署109 年度他字第691 號卷 警卷 屏東縣政府警察局屏警刑偵竊字第10937081000號卷 聲搜卷 臺灣屏東地方檢察署109 年度警聲搜字第547號卷 偵一卷 臺灣屏東地方檢察署109 年度偵字第5065號卷 偵二卷 臺灣屏東地方檢察署109 年度偵字第9729號卷 原審院卷 臺灣屏東地方法院110年度訴字第25號卷 本院卷 臺灣高等法院高雄分院110年度上訴字第797號卷